# 关于控制权的问题

提问人：进击 的 谢 霉 时间：2021-08-06 13:33:10
补充完善一下： A持有D公司35%的股权，B持有D公司30%的股权，C持有剩余股权，B和C公司的实际股东相同，AB签署了一致行动协议，约定在股东会、董事会投票权行使、股权转让、质押、及其他双方认为需要一致行动的事项上，由双方协商，在协商不一致的情况下，B需要和A保持一致，同时A承诺，若在约定日期前没有启动上市工作，该协议作废，该协议同时附有赔偿条款（违约方应赔偿守约方实际损失），D公司董事三人，其中A有两个席位，董事会决议需要过半数通过，股东会决议需要全票通过。B有运营、销售渠道方面的优势，负责D的日常经营，产品及品牌授权主要有A提供，在这种情况下，A是否能够对D形成控制？

回答人：chenyiwei
“B和C公司的实际股东相同，AB签署了一致行动协议”这样的一致行动协议有何实际意义？当B所属集团的整体利益与A的利益发生冲突时，B会听谁的？即使有违约赔偿条款，有无实际约束作用？并且“B有运营、销售渠道方面的优势，负责D的日常经营”。
我理解这是A为了上市目的而硬凑的，被质疑的可能性极大。为了顺利上市，建议A还是不要这样做了。